【裁判字號】    92,交聲,413
【裁判日期】    920527
【裁判案由】    違反道路交通管理處罰條例聲明異議
【裁判全文】
臺灣臺北地方法院交通事件裁定                    九十二年度交聲字第四一三號
    異議人  即
    受 處分 人  甲○○
右列異議人即受處分人因違反道路交通管理處罰條例案件，對於台北市交通事件裁決
所中華民國九十二年二月二十六日所為之處分（北市裁三字第駕裁二二∣Ｅ0000
0000號）聲明異議，本院裁定如左：
    主  文
異議駁回。
    理  由
一、按「損毀或變造汽車牌照、塗抹污損牌照，或以安裝其他器具之方式，使不能辨
    認其牌號者，處汽車所有人新台幣（下同）二千四百元以上四千八百元以下罰鍰
    ，並責令申請換領牌照或改正。」，道路交通管理處罰條例第十三條第一款定有
    明文。
二、本件受處分人即異議人甲○○於民國九十一年十月二十四日下午四時十八分在新
    竹市台一線七十七公里處，駕駛塗抹反光塗料而不能辨認牌號之ＡＮ∣○五三八
    號自小客車闖越紅燈，經自動照相設備照相取締，為舉發單位新竹市警察局交通
    隊逕行舉發「塗抹號牌，使不能辨識牌號」及「闖紅燈（未據聲明異議）」，嗣
    受處分人於應到案日期前向原處分機關台北市交通事件裁決所陳述不服舉發，經
    原處分機關函請舉發單位調查結果，仍認受處分人有前開違規行為，原處分機關
    乃依違反道路交通管理處罰條例第十三條第一款及第五十三條、第六十三條第一
    項第三款等規定，裁處受處分人罰鍰二千四百元（塗抹牌照部分），及罰鍰二千
    七百元、記違規點數三點（闖紅燈部分）。
三、訊據受處分人甲○○矢口否認上開違規行為，辯稱：我於一年前在某汽車賣場外
    停車場遇見一位推銷類似反光劑產品的推銷員，其逕自在本人車上塗抹塗料，本
    人予以拒絕，要求該推銷員回復原狀，該推銷員不予理會離去，嗣後本人嘗試各
    種方法，均無法將該塗料清除云云。經查，受處分人上開違規行為，有取締照片
    三張附卷可稽，衡諸受處分人上開所辯，不僅有違常情，並無任何證據可資佐證
    ，且依受處分人所稱前開牌照於一年多前即遭塗抹而無法除去，其於一年多之期
    間竟然不將此項無法辨識牌號之牌照繳回，而申請重新換發牌照，又豈能僅以該
    牌照係遭他人塗抹，即卸免其持用該牌照之違規責任？是受處分人上開所辯，核
    係飾卸之詞，委無足採。事證明確，受處分人之違規行為堪以認定。
四、綜上所述，受處分人確有在前揭時、地駕駛塗抹反光塗料而不能辨認牌號之ＡＮ
    ∣○五三八號自小客車之違規行為，從而原處分機關依道路交通管理處罰條例第
    十三條第一款之規定，裁處受處分人罰鍰二千四百元，核無違誤，受處分人之異
    議為無理由，應予駁回。
據上論斷，應依道路交通案件處理辦法第十九條，裁定如主文。
中      華      民      國    九十二    年      五    月      二十七    日
                                        臺灣臺北地方法院刑事第二庭
                法  官  楊  代  華
右正本證明與原本無異。
如不服本裁定應於送達後五日內向本院提出抗告狀
                                                書記官  廖  純  瑜
中      華      民      國    九十二    年      五    月      二十七    日


司法院資訊處製作；財團法人民間司法改革基金會備份。
